臺灣臺東地方法院刑事判決　　　　　　　　　　　　　九十一年度簡上字第一七號
　　上　訴　人　臺灣臺東地方法院檢察署檢察官
　　被　　　告　甲○○
右列上訴人因被告違反毒品危害防制條例案件，不服本院中華民國九十一年三月十四
日九十一年度簡字第三二號刑事簡易判決（起訴案號：臺灣臺東地方法院檢察署九十
年度毒偵字第三七○號），提起上訴及函送併案審理（臺灣花蓮地方法院檢察署九十
一年度毒偵字第一七一號），本院管轄之第二審合議庭判決如左：
    主  文
原判決撤銷。
甲○○連續施用第二級毒品，累犯，處有期徒刑捌月。扣案之吸食工具橡皮管壹條沒
收。
    事  實
一、甲○○前因二次竊盜案件，經臺灣花蓮地方法院分別於民國（下同）八十六年七
    月三十一日判處有期徒刑七月，緩刑三年，又於八十八年五月十三日判處有期徒
    刑七月，嗣緩刑經該院撤銷後，於八十九年五月十九日接續執行，並於八十九年
    十二月八日縮短刑期假釋出監，嗣於九十年三月十六日假釋期滿執行完畢。又因
    施用毒品案件，經送觀察、勒戒後，認無繼續施用毒品之傾向，由臺灣花蓮地方
    法院檢察署檢察官於八十七年九月九日，以八十七年度偵字第二九五七號為不起
    訴處分確定，復因施用第二級毒品安非他命案件，經觀察、勒戒後，認有繼續施
    用毒品之傾向，先送強制戒治，並由臺灣花蓮地方法院檢察署檢察官提起公訴，
    嗣於八十八年五月二十七日，經臺灣花蓮地方法院以八十八年度易字第一六號判
    處有期徒刑三月確定。仍不知悔改，竟基於施用第二級毒品安非他命之概括犯意
    ，自九十年二月起至同年五月止，及同年九月起至九十一年二月十四日二十一時
    止，連續在花蓮縣吉安鄉成鴻公司內之公共廁所及同縣南京街五十七巷九弄一號
    住所等處，以玻璃瓶或吸食器吸食等方式施用第二級毒品安非他命多次。嗣於九
    十年五月十日晚上七時二十分許，在臺東縣警察局關山分局池上檢查哨內為警查
    獲，並扣得安非他命吸食工具橡皮管一條，復於九十一年二月十五日下午三時許
    ，經警依法對列管之毒品調驗人口實施通知到場調驗採尿送驗，復為警查獲。
二、案經臺東縣警察局關山分局報告臺灣臺東地方法院檢察署檢察官偵查起訴及臺灣
    花蓮地方法院檢察署函送併案審理。
    理  由
一、訊據被告甲○○對於在右揭時、地多次施用第二級毒品安非他命之事實坦承不諱
    ，並有吸食工具橡皮管一條扣案足資佐證，且其於九十年五月十日、九十一年二
    月十五日為警查獲後所採集之尿液，經送檢驗結果，均呈安非他命陽性反應，有
    台東縣衛生局煙毒麻醉藥品類委託檢驗結果通知書一紙及慈濟大學濫用藥物檢驗
    中心檢驗總表二紙附卷可參。又被告前因施用毒品案件，經送觀察、勒戒後，認
    無繼續施用毒品之傾向，由臺灣花蓮地方法院檢察署檢察官於八十七年九月九日
    ，以八十七年度偵字第二九五七號為不起訴處分確定，復因施用第二級毒品安非
    他命案件，經觀察、勒戒後，認有繼續施用毒品之傾向，先送強制戒治，並由臺
    灣花蓮地方法院檢察署檢察官提起公訴，嗣於八十八年五月二十七日，經臺灣花
    蓮地方法院以八十八年度易字第一六號判處有期徒刑三月確定。有臺灣臺東地方
    法院檢察署刑案資料查註紀錄表、臺灣高等法院被告全國前案紀錄表在卷可按。
    足徵被告之自白與事實相符，本案事證明確，被告三犯連續施用第二級毒品安非
    他命之犯行，堪予認定，自應依法論罪科刑。
二、核被告所為，係犯毒品危害防制條例第十條第二項之施用第二級毒品罪。其持有
    第二級毒品之低度行為，為施用之高度行為所吸收，不另論罪。被告先後多次施
    用第二級毒品犯行，時間緊接，所犯構成要件相同之罪名，顯係基於概括之犯意
    為之，為連續犯，依刑法第五十六條規定論以一罪，並加重其刑。被告於起訴書
    所載以外之前述施用第二級毒品犯行，雖未據起訴，然此部分與前開經起訴部分
    具有連續犯裁判上一罪之關係，應為起訴效力所及，本院自得併予審理。又被告
    前因二次竊盜案件，經臺灣花蓮地方法院分別於八十六年七月三十一日判處有期
    徒刑七月，緩刑三年，又於八十八年五月十三日判處有期徒刑七月，嗣緩刑經該
    院撤銷後，於八十九年五月十九日接續執行，並於八十九年十二月八日縮短刑期
    假釋出監，嗣於九十年三月十六日假釋期滿執行完畢，有臺灣高等法院被告全國
    前案紀錄表、臺灣臺東地方法院檢察署刑案查註紀錄表在卷可按，其於前案執行
    完畢後五年內再犯本件有期徒刑以上之罪，為累犯，應依刑法第四十七條規定，
    遞加重其刑。
三、原審據以論罪科刑，固非無見。惟查原審未及審酌被告自九十年九月起至九十一
    年二月十四日止多次施用第二級毒品安非他命之犯行，尚有未洽，檢察官執此為
    由提起上訴，指摘原判決不當，為有理由，自應由本院將原判決予以撤銷改判。
    爰審酌被告前已數度因施用安非他命經觀察勒戒、強制戒治及判刑，竟又再度施
    用，足見其缺乏拒用毒品之決心及毅力，惟念及其犯後坦承犯行、犯罪動機、目
    的、手段等一切情狀，量處如主文所示之刑，以示懲儆。另扣案之吸食工具橡皮
    管一條，為被告所有，且係供施用第二級毒品所用之物，業據被告供承在卷，爰
    依刑法第三十八條第一項第二款規定併予宣告沒收。
四、末按地方法院以簡易判決處刑之案件，經上訴後，二審合議庭以被告所犯非屬得
    依簡易判決之案件，應依刑事訴訟法第四百五十五條之一第三項規定準用同法第
    三百六十九條第二項規定撤銷之，並由該合議庭依第一審通常程序審判，被告對
    此自可依通常程序上訴高等法院，臺灣高等法院暨所屬法院八十年法律座談會刑
    事類第六十八號提案經審查結果及八十年十二月三日（八０）廳刑一字第一四四
    七號函意見足參，本件既係由本院依第一審通常程序審判，當事人對本判決，自
    可依通常程序於判決送達後十日內，向本院提出上訴狀，上訴於管轄第二審之臺
    灣高等法院花蓮分院，併此敘明。
據上論斷，應依刑事訴訟法第四百五十五條之一第一項、第三項、第三百六十九條第
一項前段、第二項、第三百六十四條、第二百九十九條第一項前段，毒品危害防制條
例第十條第二項，刑法第十一條前段、第五十六條、第四十七條、第三十八條第一項
第二款，判決如主文。
本案經檢察官趙期正到庭執行職務。
中      華      民      國    九十一    年      六      月      六      日
                                       臺灣臺東地方法院刑事庭
                                           審判長法  官  蔡勝雄
                                                 法  官  黃怡玲
                                                 法  官  蔡世芳
右正本證明與原本無異。
如不服本判決，應於判決送達後十日內向本院提出上訴狀( 應附繕本 )，上訴於臺灣
高等法院花蓮分院。
「切勿逕送上級法院」
                                                 書記官  陳美鄉
中      華      民      國    九十一    年      六      月      十      日
附記：
毒品危害防制條例第十條第二項：
施用第二級毒品者，處三年以下有期徒刑。
